最　高　行　政　法　院　判　決
　　　　　　　　　　　　　　　　　　 96年度判字第01422號
上　訴　人　潘興有限公司
代　表　人　甲○○　　　　送達處所同上
被 上訴 人　財政部臺灣省北區國稅局
代　表　人　乙○○　　　　送達處所同上
　　　　　　　　　　　　　送達代收人 丙○○ 送達處所同上
上列當事人間因營利事業所得稅事件，上訴人對於中華民國94年
12月21日臺北高等行政法院94年度訴字第546號判決，提起上訴
，本院判決如下：
　　主  文
上訴駁回。
上訴審訴訟費用由上訴人負擔。
　　理  由
一、本件上訴人上訴意旨略以：系爭貨物由航空貨運快遞業者中
    廣快遞公司、安捷速遞貨運公司、大廣航空貨運承攬公司．
    ．．等承運進口，且取有該等公司承運貨物之承攬託運明細
    表。內容載有明確之貨物內容、重量、收款及收件人、寄件
    人等之相關資料，足資證明貨物已進口並取得之事實。依法
    應適用所得稅法第27條：「營利事業之進貨未取得進貨憑證
    或未將進貨憑證保存或按址查對不確者，稽徵機關得按當年
    度當地該項貨品之最低價格核定其進貨成本。」另，有銀行
    匯款單及向被上訴人申報財務報表之資產負債表中列有預付
    貨款，亦可證明貨款支付之事實。再者，有營業收入必有營
    業成本。若不認成本，收入亦不應認列。原審以上訴人未能
    證明系爭貨物之進貨及其貨款支出為由，而駁回起訴，顯係
    遺漏上訴人所提之重要證據，爰請求廢棄原判決。
二、被上訴人未提出上訴答辯狀。
三、原審斟酌全辯論意旨及調查證據之結果，以：查上訴人民國
    （下同）90年度營利事業所得稅結算，關於營業成本列報新
    臺幣（下同）11,013,493元，經被上訴人所屬瑞芳稽徵所調
    帳查核，其中有部分進貨計1,638,849元，依上訴人所提示
    之各年度匯款單、商業發票、快遞貨運公司送貨單等資料相
    互勾稽發現，系爭進貨1,638,849元之各年度匯款單受款人
    為CENTEX HANDICRAFT（NING BO）CO.LTD，受款地區國別為
    香港，與商業發票開立人為WING ON TRADING COMPANY不同
    ，且寄送貨物公司名稱為東莞長安之頂好公司，另其中傳票
    日期90年4月23日及8月24日，進貨金額為755,021元及289,0
    75元，與發票開立金額255,021元及289,015元亦不相符合，
    又上訴人主張進貨採預付貨款方式支付，與其88、89年度預
    付貨款明細帳卻查無相對應資料，此外上訴人亦未能具體提
    示向CENTEX HANDICRAFT（NING BO）CO.LTD下訂單及轉由WI
    NGON TRADING COMPANY（香港永安貿易公司）接單或洽商過
    程之傳真、電子文件等資料，即上訴人既無法確實證明有系
    爭1,638,849元之貨款支出，被上訴人否准認列，自無不合
    。又上訴人既未能證明有系爭1,638,849元之進貨，自無按
    同業利潤標準核算營業成本可言。綜上，本件被上訴人就上
    訴人90年度營利事業所得稅結算申報關於營業成本之核定處
    分，核無違誤，訴願決定，予以維持，亦無不合，乃判決駁
    回上訴人在原審之訴。
四、本院查：（一）、按「營利事業所得之計算，以其本年度收
    入總額減除各項成本費用、損失及稅捐後之純益額為所得額
    。」「本法第83條所稱之帳簿文據，其關係所得額之一部或
    關係課稅年度中某一期間之所得額，而納稅義務人未能提示
    者，稽徵機關得就該部分依查得之資料或同業利潤標準核定
    其所得額。」所得稅法第24條第1項及同法施行細則第81條
    第1項定有明文。次按「營利事業之費用與損失，應視其性
    質分為營業費用（如銷售、管理費用）與營業成本（如製造
    費用），分別審定並轉正。」亦為營利事業所得稅查核準則
    （下稱查核準則）第60條前段所明定。本件上訴人90年度營
    利事業所得稅結算申報案，自行申報營業收入淨額16,216,6
    95元，營業淨利287,985元及全年所得額為120,069元。經被
    上訴人所屬瑞芳稽徵所以上訴人無提示進銷存明細致成本無
    法勾稽查核，另部分進貨未具完整憑證計1,638,849元否准
    認列後，核算結果改按查核準則第6條第1項但書規定，核定
    營業淨利1,621,669元（訴願決定書誤列為1,661,669元）及
    全年所得額1,455,309元。上訴人不服，就銷貨退回、營業
    成本及營業費用項下旅費、交際費及雜費等5項，申請復查
    ，經被上訴人以93年7月19日北區國稅法1字第0930030491號
    復查決定，維持原核定，上訴人仍表不服，提起訴願，經訴
    願決定：原處分（復查決定）關於營業費用6,790元部分撤
    銷，由原處分機關另為處分，其餘駁回；上訴人猶未甘服，
    遂就營業成本部分提起本件行政訴訟。（二）、本件系爭進
    貨計1,638,849元部分，上訴人傳票原僅附匯款單或托運單
    ，未有商業本票及進口報單，經被上訴人要求提示商業發票
    及相關托運貨物之相關文件，惟依上訴人所提示之各年度匯
    款單、商業發票、快遞貨運公司送貨單等資料，無法相互勾
    稽，且依其所提示之資料顯示，系爭進貨1,638,849元之各
    年度匯款單受款人為CENTEX HANDICRAFT（NING BO）CO.LTD
    ，受款地區國別為香港，與商業發票開立人為WING ON TRAD
    ING COMPANY不同，且寄送貨物公司名稱為東莞長安之頂好
    公司，另其中傳票日期90年4月23日及8月24日，進貨金額為
    755,021元及289,075元，與發票開立金額255,021元及289,0
    15元亦不相符合，且上訴人亦未能具體提示向CENTEX HANDI
    CRAFT（NING BO）CO.LTD下訂單及轉由WING ON TRADING CO
    MPANY（香港永安貿易公司）接單或洽商過程之傳真、電子
    文件等資料，是上訴人既無法確實證明有系爭1,638,849元
    之貨款支出，被上訴人否准認列，自無不合。又上訴人既未
    能證明有系爭1,638,849元之進貨，自無按同業利潤標準核
    算營業成本可言，亦與所得稅法第27條規定之情形不符等情
    ，業據原判決詳為論斷，並詳述其得心證之理由，核無不合
    。又證據之取捨與當事人所希冀者不同，致其事實之認定亦
    異於該當事人之主張者，不得謂為原判決有違背法令之情形
    。上訴人對於業經原判決詳予論述不採之事由再予爭執，核
    屬法律上見解之歧異，要難謂為原判決有違背法令之情形。
    本件上訴論旨，仍執前詞，指摘原判決違誤，求予廢棄，難
    認有理由，應予駁回其上訴。
五、據上論結，本件上訴為無理由，爰依行政訴訟法第255條第1
    項、第98條第3項前段，判決如主文。
中　　華　　民　　國　　96　　年　　8　　 月　　9　　 日
                  第三庭審判長法  官　劉　鑫　楨
                              法  官  鄭  忠  仁
                              法  官  陳　秀　美
                              法  官　劉　介　中
                              法  官　戴　見　草
以  上  正  本  證  明  與  原  本  無  異
中　　華　　民　　國　　96　　年　　8　　 月　　9　　 日
　　　　　　　　　　　　　　　書記官　王　史　民
